臺灣新北地方法院刑事判決
110年度智易字第47號
公  訴  人  臺灣新北地方檢察署檢察官
被      告  龍海雄

                    住桃園市○○區○○里0鄰0號(指定送達                        址) 
上列被告因違反商標法案件，經檢察官提起公訴（110年度偵緝
字第1003號），被告就被訴之事實為有罪陳述，經告知被告簡式
審判程序之旨，並聽取當事人意見後，本院裁定進行簡式審判程
序，判決如下：
    主  文
龍海雄共同犯商標法第九十七條之意圖販賣而陳列侵害商標權之
商品罪，處拘役肆拾日，如易科罰金，以新臺幣壹仟元折算壹日
。
扣案如附表所示之仿冒商標商品均沒收。 
    事  實
一、龍海雄與吳阿生（涉犯意圖販賣而陳列仿冒商標商品罪嫌部
    分，業經檢察官以109年度偵字第22036號提起公訴，現由本
    院以110年度智易字19號審理中）均明知如附表所示之商標
    ，分別係如附表所示公司向經濟部智慧財產局申請註冊取得
    商標權，指定使用於衣服等商品，未經該等商標權人之同意
    或授權，不得於同一或類似之商品，使用相同或近似之註冊
    商標，且不得意圖販賣而陳列，竟共同基於意圖販賣而陳列
    仿冒商標商品之犯意聯絡，由龍海雄於民國109年1月17日前
    不詳時間，透過蝦皮購物網站向某真實姓名年籍不詳賣家購
    入仿冒如附表所示商標之商品而持有之，復自109年1月17日
    前不詳時間起至109年1月17日上午11時48分許為警查獲時止
    ，由龍海雄僱用吳阿生在新北市○○區○○街000巷00號前攤位
    ，陳列仿冒如附表所示商標之商品。嗣經警於109年1月17日
    喬裝成買家，在上開處所以新臺幣（下同）500元購得仿冒
    如附表編號1所示商標之長袖上衣1件，經送鑑定確認為仿冒
    商標商品，並扣得如附表所示仿冒商標商品共422件（含警
    方採證物1件），而查悉上情。
二、案經德商阿迪達斯公司、德商彪馬歐洲公開有限責任公司、
    美商昂德亞摩公司訴由內政部警政署保安警察第二總隊移送
　　臺灣新北地方檢察署檢察官偵查起訴。
　　理  由
一、本件被告龍海雄所犯係死刑、無期徒刑或最輕本刑為3年以
    上有期徒刑以外之罪，且均非高等法院管轄第一審案件，其
    於本院準備程序進行中就上開被訴事實均為有罪之陳述，經
    本院告知簡式審判程序之旨，並聽取檢察官、被告之意見後
    ，依刑事訴訟法第273條之1第1項規定，由本院合議庭裁定
    由受命法官獨任進行簡式審判程序，故本件簡式審判程序之
    證據調查，依同法第273條之2規定，不受同法第159條第1項
    、第161條之2、第161條之3、第163條之1及第164條至第170
    條規定之限制，合先敘明。　　
二、訊據被告龍海雄對於上揭犯罪事實均坦承不諱(見本院卷第1
    35頁、第137頁），核與證人即同案被告吳阿生在警詢及偵
    查中之證述、證人吳阿生之子吳明諭在偵查中之證述情節相
    符。並有卷附扣押筆錄、扣押物品收據、扣押物品目錄表、
    查扣物品數量清冊、現場照片、扣案物照片、扣押物品清單
    、如附表所示仿冒商標商品商標單筆詳細報表、鑑定報告書
    、查扣物品估價表、檢視書、產品鑑定書、經濟部智慧財產
    局商標資料檢索服務註冊簿查詢結果明細等文件可稽。此外
    ，復有如附表所示之物扣案足資佐證。綜上，本案事證明確
    ，被告犯行堪以認定，應予依法論科。
三、本案警方出於犯罪查緝之目的，喬裝成買家向被告佯裝購買
    仿冒如附表編號1所示商標之長袖上衣1件，形式上雖有互為
    買賣之約定，但警方並無購買之真意，故事實上並無真正成
    立買賣契約之意，則被告該次之販賣行為應止於未遂階段，
    然商標法第97條並未對販賣仿冒商標商品未遂之行為加以處
    罰，自無法逕以販賣仿冒商標商品罪相繩。是核被告所為，
    係犯商標法第97條之意圖販賣而陳列仿冒商標商品罪。被告
    意圖販賣而持有侵害商標權商品之低度行為，為其陳列之高
    度行為所吸收，不另論罪。被告係基於單一之意圖販賣而陳
    列侵害商標權商品之犯意，於密切接近之時間、地點，接續
    實施意圖販賣而陳列侵害商標權商品之數行為，而上開各行
    為之獨立性極為薄弱，依一般社會健全觀念，在時間差距上
    ，難以強行分開，在評價上，以視為數個舉動之接續施行，
    合為包括之一行為予以評價，較為合理，應依接續犯論以包
    括之一罪。其以一行為侵害數個商標權人之法益，而同時觸
    犯構成要件相同之數罪名，為同種想像競合犯，應依刑法第
    55條規定，從一重處斷。又被告與吳阿生就上開犯行間有犯
    意聯絡及行為分擔，為共同正犯。
四、至起訴意旨雖認被告本件犯行應論以累犯，然並未就被告構
    成累犯之事實及應加重其刑之事項具體指出相關證明方法，
    是參最高法院110年度台上大字第5660號裁定意旨，本院尚
    毋庸依職權調查並為相關之認定，併予敘明。　　
五、量刑部分：
　　爰以行為人之責任為基礎，審酌被告為國中肄業之智識程度
    ，其之前職業為鐵工，月收入差不多2、3萬元左右，為被告
    於本院審理時自承在卷(見本院卷第139頁)，其當知悉商標
    具有辨識商品來源之功用，且企業經營者通常經過相當時間
    並投入大量資金於商品之行銷及品質之改良，方使該商標具
    有代表一定品質之效，竟貪圖私利即意圖販賣而陳列侵害商
    標權之商品，非但造成商標權人蒙受銷售損失，亦使民眾對
    商品價值判斷形成混淆，令商標權人合法商品之信譽與品質
    受質疑，進而使國家國際形象受損，破壞我國致力於智慧財
    產權保護之國際聲譽，實不可取；而兼衡被告所侵害之商標
    權數量、持有之侵害商標權商品數量，及其於本院審理時坦
    承犯行，並自承未與告訴人公司達成和解（見本院卷第139
    頁），又被告犯罪之動機、目的及手段均屬平和，另參酌被
    告之素行，且被告犯後坦承犯行，尚有悔意，其係屬於經濟
    上之弱勢者，雖未與告訴人達成和解，然本院不忍予以重判
    等一切情狀，爰量處如主文所示之刑，並諭知如易科罰金之
    折算標準，以示懲儆。
六、沒收部分：按侵害商標權之物品，不問屬於犯罪行為人與否
    ，沒收之，商標法第98條定有明文。扣案如附表各編號所示
    之仿冒商標商品（含由員警採證取得部分），均屬侵害商標
    權之物品，爰依前引規定沒收之。
據上論斷，應依刑事訴訟法第273 條之1 第1 項、第299 條第1
項前段，判決如主文。 　　
本案經檢察官陳姵伊提起公訴，由檢察官陳盈錦到庭執行職務。
 　　　　
中　　華　　民　　國　　111 　年　　6 　　月　　28　　日
                刑事第二庭    法　官  許必奇
上列正本證明與原本無異。
如不服本判決，應於判決送達後20日內敘明上訴理由，向本院提
出上訴狀 (應附繕本) ，上訴於智慧財產及商業法院。其未敘述
上訴理由者，應於上訴期間屆滿後20日內向本院補提理由書「切
勿逕送上級法院」。
                              書記官　陳秀慧
中　　華　　民　　國　　111 　年　　6 　　月　　29　　日
附錄本案論罪科刑法條全文：
商標法第97條
（罰則）
明知他人所為之前二條商品而販賣，或意圖販賣而持有、陳列、
輸出或輸入者，處 1 年以下有期徒刑、拘役或科或併科新臺幣
5 萬元以下罰金；透過電子媒體或網路方式為之者，亦同。
附表：
編號 商標權人名稱 商品種類及數量 遭侵害商標名稱（註冊／審定號） 1 德商阿迪達斯公司 長袖上衣149件(含警方採證物1件) Trefoil Version 5（device mark）（00000000）、adidas Version 3（stylized word mark）（00000000）、adidas & 3-stripe device（00000000）、adidas＋trefoi1 device（00000000）   外套64件    長褲98件  2 荷蘭商耐克創新有限合夥公司 長袖上衣14件 WING Design(墨色)(00000000)、Basketball Player Design（00000000）、NIKE (墨色)（00000000）、NIKE & Swoosh Design（00000000）   外套24件    長褲17件  3 德商彪馬歐洲公開有限責任公司 長褲15件 jumping puma（00000000）、PUMA（00000000）   外套10件    長袖上衣17件  4 美商昂德亞摩公司 長袖上衣12件 UA Logo（00000000）、UNDER ARMOUR(in block letters)（00000000）、HEATGEAR（00000000）   外套2件